臺灣高等法院高雄分院民事裁定
110年度聲字第110號
聲  請  人  余劉美美


相  對  人  劉蔡錦繡
上列聲請人因與劉蔡錦繡間請求撤銷贈與事件，聲請法官迴避，
本院裁定如下：
    主  文
聲請駁回。
    理  由
一、聲請意旨略以：本件合議庭審判長蘇姿月法官係臺灣高雄地
    方檢察署刑事案件被告、監察院與司法院之被陳情人，以及
    法官評鑑委員會之被評鑑法官，均涉及公務員登載不實，依
    民事訴訟法第32條第1項規定，應自行迴避。又蘇姿月法官
    亦為本件相關連之本院105年度上易字第396號民事事件（下
    稱系爭前案）之受命法官，於該案中無視聲請人之書狀及相
    關案件之筆錄，涉及枉法判決，審理嚴重偏頗該案被上訴人
    訴訟代理人劉政雄，縱容劉政雄撰寫不實書狀及在法庭為不
    實之陳述，刻意湮滅證據，且違背法令拒絕調查證據。為此
    ，爰聲請蘇姿月法官迴避等語。
二、按民事訴訟法第32條第7款規定，法官曾參與該訴訟事件之
    前審裁判或仲裁者，應自行迴避，不得執行職務。該條款所
    稱之法官曾參與前審裁判者，係指法官曾經參與下級審審判
    ，不得於上級審復行審判該事件而言。次按，民事訴訟法第
    33條第1項第2款規定法官有應自行迴避而不自行迴避以外之
    情形，足認其執行職務有偏頗之虞，據而聲請法官迴避者，
    應以法官對於訴訟標的有特別利害關係，或與當事人之一造
    有密切之交誼或嫌怨，或基於其他情形客觀上足疑其為不公
    平之審判者為其原因事實，若僅憑當事人之主觀臆測，或不
    滿意法官進行訴訟遲緩，或認法官指揮訴訟欠當，即不得謂
    其有偏頗之虞。又聲請法官迴避之原因，應自為聲請之日起
    ，於三日內釋明之，亦為民事訴訟法第34條第2項所明定
    。
三、經查，聲請人主張蘇姿月法官係臺灣高雄地方檢察署刑事案
    件被告、監察院與司法院之被陳情人，以及法官評鑑委員會
    之被評鑑法官，均涉及公務員登載不實云云，惟聲請人就此
    部分主張之事實，並未依民事訴訟法第34條第2項之規定，
    提出可供本院即時調查之證據，尚難依此審酌有何迴避之事
    由。又本案第一審承審法官並非蘇姿月法官，是其並未參與
    本案之前審裁判，而系爭前案並非本案之前審裁判，揆諸前
    揭說明，審判長蘇姿月就本案並無應自行迴避之事由。至聲
    請人所述系爭前案之審理情形，無非係對審判長蘇姿月先前
    審理系爭前案所為調查證據方法及訴訟指揮有所不滿，而主
    觀臆測審判長蘇姿月處理本案有偏頗之虞，然此與得聲請法
    官迴避之規定不合。依上開說明，不得以此遽認本案合議庭
    審判長執行職務有何偏頗。聲請人復未釋明該合議庭法官對
    本案有何特別利害關係，或與當事人之一造有密切之交誼或
    嫌怨，或基於其他情形客觀上足疑其為不公平之審判，是聲
    請人本件迴避之聲請，為無理由，不應准許。
四、據上論結，本件聲請法官迴避為無理由，爰裁定如主文。 
中　　華　　民　　國　　110 　年　　12　　月　　24　　日
                          民事第一庭
                                審判長法  官  謝靜雯
                                      法  官  洪能超
                                      法  官  邱泰錄
以上正本證明與原本無異。
本件不得抗告。
中　　華　　民　　國　　110 　年　　12　　月　　24　　日
                                      書記官  林芊蕙